---
title: "Data Science em Gestão de Negócios e Finanças"
subtitle: "<br>Manipulação de dados e visualização 1" 
author: "Arthur Welle"
date: "`r gsub(' 0', ' ', format(Sys.Date(), format='%d %b, %Y'))`"
output:
  xaringan::moon_reader:
    lib_dir: libs
    css: ["custom.css"] 
    nature:
      highlightStyle: tomorrow-night-bright
      highlightLines: true
      countIncrementalSlides: false
      titleSlideClass: ["center","top"]
---

```{r setup, include=FALSE}
options(htmltools.dir.version = FALSE)
library(tidyverse)
```



# Índice

1. Porque R?

2. R e RStudio

3. Scripts, Rmardown, pacotes, projetos

4. Caminhos relativos



5. Breve introdução à programação em R

6. Objetos, classes e funções

---
class: inverse

# Porque R?

---
# Porque R?

Esta apresentação está baseada inteiramente nos pacotes do [`tidyverse`](https://www.tidyverse.org/).

--



--

No `tidyverse` se incluem os pacotes mais utilizados no mundo do R: [`dplyr`](https://dplyr.tidyverse.org/) para manipular os dados e [`ggplot2`](https://ggplot2.tidyverse.org/) para visualizar os resultados.

--

Você pode instalar *todos* os pacotes do `tidyverse` de uma vez usando o seguinte comando:

```{r, eval=FALSE}
install.packages("tidyverse")
```

